臺灣橋頭地方法院行政訴訟裁定　　　　　110年度停收字第3號
聲　請　人
即受收容人　KHUC THUA HUNG（曲乘興）


代　理　人　廖威斯律師
相　對　人　內政部移民署

代　表　人　鐘景琨　
代　理　人　王彥婷　
　　　　　　方家琪　
　
上列聲請人因聲請停止收容事件，本院裁定如下：
    主  文
聲請駁回。
    理  由
一、按「行政法院審理收容異議、續予收容及延長收容之聲請事
    件，應訊問受收容人；入出國及移民署並應到場陳述。行政
    法院審理前項聲請事件時，得徵詢入出國及移民署為其他收
    容替代處分之可能，以供審酌收容之必要性。」、「行政法
    院裁定續予收容或延長收容後，受收容人及得提起收容異議
    之人，認為收容原因消滅、無收容必要或有得不予收容情形
    者，得聲請法院停止收容。行政法院審理前項事件，認有必
    要時，得訊問受收容人或徵詢入出國及移民署之意見，並準
    用前條第二項之規定。」、「行政法院認收容異議、停止收
    容之聲請為無理由者，應以裁定駁回之。認有理由者，應為
    釋放受收容人之裁定。」行政訴訟法第237條之12、第237條
    之13、第237條之14第1項分別定有明文。另依臺灣地區與大
    陸地區人民關係條例第18條第1項、第18條之1第1項、第2項
    、第3項、第10項及入出國及移民法第38條第2項、第38條之
    1第1項等規定，為確保強制出境處分之執行，如有「無相關
    旅行證件，或其旅行證件仍待查核，不能依規定執行」、「
    有事實足認有行方不明、逃逸或不願自行出境之虞」、「於
    境外遭通緝」等情形之一，且無法定得不暫予收容之情形及
    有收容之必要性（即無為其他收容替代處分可能，非予收容
    顯難強制出境）者，自得予以收容。
二、聲請意旨略以：聲請人前經本院裁定續予收容於內政部移民
    署高雄收容所在案。聲請人之居留期限至110年8月19日到期
    ，本有自行回國之打算，然因疫情因素有延期之必要，其仲
    介公司亦有協助聲請人延期居留，並經相對人獲准，故聲請
    人應無收容之原因；縱認有收容之原因，聲請人已覓得在臺
    設有戶籍之第三人即高景文，且高景文願供具保請求停止收
    容，另聲請人之越南籍友人吳雪絨亦願意提供住所供聲請人
    居住，擔保聲請人將來受強制出境處分之執行，故已無收容
    之必要性，為此聲請停止收容等語。
三、相對人陳述意見則以：聲請人於110年9月25日涉嫌殺人未遂
    案，並於高雄市專勤隊調查筆錄中自陳想留在臺灣，確有不
    願自行出國之虞，為確保司法程序之執行，不宜作成收容替
    代處分；且聲請人未向本署提出替代收容處分之聲請，在臺
    無固定住居所及家庭穩定關係，亦無三親等內合法居留親屬
    為保證人。雖有在臺設有戶籍之國人高景文願具保請求停止
    收容，惟查，高景文有多項刑事前科，於110年11月2日到所
    提供資料時亦自稱其無業，恐難以督促聲請人作成收容替代
    處分後定期報到及守法之責任，並不適任保證人。綜上，聲
    請人非自行到案，亦無自行出國之意願，且已有違悖我國法
    令之行為，倘未能繼續收容，聲請人仍有再次行方不明、觸
    犯刑法及社會秩序之可能，故聲請人仍有繼續收容之必要性
    ，以保全強制出境處分之執行等語。
四、經查：
（一）聲請人即受收容人為越南籍外國人，受強制驅逐出國處分
      仍有效存續中，其於110年9月27日經內政部移民署作成暫
      予收容處分，嗣經本院於110年10月5日以110年度續收字
      第1263號裁定續予收容在案等情，業經本院調取各該案卷
      核閱明確。
（二）按聲請人雖主張：伊已覓得在臺設有戶籍之第三人高景文
      ，且高景文願供具保請求停止收容，另聲請人之越南籍友
      人吳雪絨亦願意提供住所供聲請人居住云云。惟查，聲請
      人於高雄市政府警察局楠梓分局110年9月27日調查筆錄自
      陳：伊係於107年8月19日持工作簽證來臺工作，伊知道是
      110年8月20日逾期等語（參本院卷第41頁），迨110年9月
      27日為警查獲，逾期居留已達32日。據此，實足認就其非
      予收容，顯難強制驅逐出國。至於聲請人雖以居住臺灣地
      區設有戶籍之國民高景文，願為其具保及繳納指定之相當
      金額保證金，而主張本件無續予收容之必要性；惟衡諸聲
      請人表示仍有意願留在臺灣，逾期居留仍未主動申請延展
      或回國，並於逾期期間涉有刑事案件，顯有事實足認有行
      方不明、逃逸或不願自行出國之虞，而聲請人所指名為「
      高景文」之男子，亦未見釋明與聲請人究係有何關係而願
      意且足以擔保、督促聲請人能達到保全執行強制驅逐出國
      之目的及結果，是自難僅憑聲請人此部分所指，即認本件
      已無收容之必要性。
（三）綜上所述，本件聲請人即受收容人受有強制驅逐出境之處
      分，仍屬有效存續中，且無得不予收容之法定事由存在，
      復無得為有效可行之收容替代處分之可能等情。準此，聲
      請人為本件停止收容之聲請，為無理由，應予駁回。
　
據上論結，依行政訴訟法第237條之14第1項前段，裁定如主文。
中    華    民    國   110    年    11    月    11    日
                  行政訴訟庭  法  官  楊富強
上為正本係照原本作成。
如不服本裁定，應於裁定送達後5日內向本院提出抗告狀。
中    華    民    國   110    年    11    月    11    日
                             書記官  邱秋珍